臺灣高雄地方法院刑事判決　　　　　　　96年度訴字第2406號
公　訴　人　臺灣高雄地方法院檢察署檢察官
被　　　告　甲○○
上列被告因毒品危害防制條例等案件，經檢察官提起公訴（96年
度偵字第12431 號、第12554 號、第4156號），合議庭裁定由受
命法官行簡式審判程序，本院判決如下：
    主  文
甲○○犯竊盜罪，處有期徒刑參月；又犯攜帶兇器竊盜罪，處有
期徒刑柒月，扣案之老虎鉗子壹支沒收；又施用第一級毒品，處
有期徒刑陸月，扣案之第一級毒品壹包（驗前淨重零點壹捌參公
克，驗後淨重零點壹伍柒公克）沒收銷燬；應執行有期徒刑壹年
貳月，扣案之老虎鉗子壹支沒收、第一級毒品壹包（驗前淨重零
點壹捌參公克，驗後淨重零點壹伍柒公克）沒收銷燬。
    事  實
一、甲○○基於意圖為自己不法所有之犯意，分別於下列時、地
    為下列竊盜行為：
  (一)於民國96年3 月22日不詳時間，行經高雄縣岡山鎮○○路14
    8 號，趁四下無人之際，徒手竊取乙○○所有之鋁製落地門
    、鋁製紗門各1 片，得手後將上開竊得物品置放於其所騎乘
    之機車上後，欲載往他處變現花用時，嗣為警於高雄縣彌陀
    鄉○○○路上之光羽資源場前，因甲○○酒後駕車涉嫌公共
    危險罪嫌而為警臨檢查獲，並當場扣得鋁製落地門及鋁製紗
    門各1 片。
  (二)於96年4 月25日14時許行經高雄縣岡山鎮○○村○路）175
    -175號，持其所有、質地堅硬、一端尖銳、客觀上足傷害人
    之生命、身體而為兇器之老虎鉗1 支，趁四下無人之際，攀
    爬樓梯至該屋簷下，以老虎鉗剪斷電纜線之方式，竊取臺灣
    電力公司所有裝設在該址屋簷下方之電纜線計8 公斤，嗣於
    同日15時許，在高雄縣岡山鎮○○村○路）168 號前，因其
    正燒毀竊得之電纜線而為警查獲，並當場扣得電纜線8 公斤
    及老虎鉗1 支，而悉上情。
二、甲○○前因施用毒品案件，經本院以94年度毒聲字第2616號
    裁定送觀察、勒戒後，認無繼續施用毒品之傾向，於94年12
    月28日執行完畢釋放，詎仍不知悔改，明知海洛因業經公告
    列為毒品危害防制條例第2 條第2 項第1 款之第一級毒品，
    不得非法持有、施用，竟基於施用第一級毒品海洛因之概括
    犯意，於前開觀察勒戒執行完畢釋放後5 年內之96年4 月18
    日11時20分回溯24小時內之某時許，在其位於高雄縣岡山鎮
    ○○○路3 號10樓之2 之住處，以將第一級毒品海洛因置於
    香煙內吸食之方式，施用第一級毒品海洛因1 次，嗣於同日
    10時40分許行經高雄縣彌陀鄉○○路80號前因行跡可疑，為
    警攔檢盤查，當場扣得第一級毒品海洛因1 小包（驗前淨重
    0.183 公克，驗後淨重0.157 公克），經其同意採集尿液送
    驗後，結果呈第一級毒品海洛因代謝物嗎啡陽性反應，而知
    上情。
三、案經高雄縣政府警察局岡山分局報請臺灣高雄地方法院檢察
    署檢察官偵查起訴。
    理  由
一、本件被告甲○○所犯為死刑、無期徒刑或最輕本刑為3 年以
    上有期徒刑以外之罪，其於準備程序中就被訴事實為有罪之
    陳述，經法官告知簡式審判程序之旨，並聽取公訴人之意見
    後，依刑事訴訟法第273 條之1 第1 項規定，合議庭裁定由
    受命法官獨任進行簡式審判程序，合先敘明。
二、上開犯罪事實，業據被告於本院審理中坦承不諱，且查：
  (一)犯罪事實一(一)之犯行，核與被害人乙○○於警詢中之證述相
    符，且有贓物認領保管單1 份、現場照片4 幀在卷可稽。
  (二)犯罪事實一(二)之犯行，核與被害人丙○○於警詢、偵查中之
    證述相符，且照片4 幀、贓物認領保管單1 紙、扣押物品目
    錄表1 份在卷可憑。
  (三)犯罪事實二部分，被告為警查獲時採集之尿液（編號為岡峰
    889） ，經送請台灣檢驗科技股份有限公司以氣相層析質譜
    儀法檢驗後，確呈嗎啡陽性反應等情，有該公司96年5 月3
    日之濫用藥物尿液檢驗報告1 份附卷可稽；另扣案之海洛因
    1 小包，經送請高雄市立凱旋醫院鑑定結果，係呈第一級毒
    品海洛因之陽性反應，有該院96年6 月25日之檢驗鑑定書乙
    份可佐（本院審卷頁26），故被告自白竊盜、施用毒品等犯
    行，均與事實相符，堪為採信。
  (四)被告前因施用毒品案件，經本院裁定送勒戒處所觀察、勒戒
    後，因無繼續施用毒品之傾向，於94年12月28日執行完畢釋
    放，有臺灣高等法院被告前案紀錄表、本院被告院內索引卡
    紀錄表及臺灣高雄地方法院檢察署刑案資料查註紀錄表各乙
    份附卷可參，其於觀察勒戒執行完畢釋放後，5 年內再犯本
    件施用第一級毒品罪，應予依法論科。
三、按刑法第321 條第1 項第3 款之攜帶兇器竊盜罪，係以行為
    人攜帶兇器竊盜為其加重條件，此所謂兇器，其種類並無限
    制，凡客觀上足對人之生命、身體、安全構成威脅，具有危
    險性之兇器均屬之，且祇須行竊時攜帶此種具有危險性之兇
    器為已足，並不以攜帶之初有行兇之意圖為必要（最高法院
    79年台上字第5253號判例意旨參考）。查上開犯罪事實一(二)
    中扣案之老虎鉗1 支，即為吾人日常生活常見之工作器具，
    且證人即台電公司員工龔復騵亦到庭證述：「本案電線不能
    用一般剪刀剪斷，要用鋼絲剪、老虎鉗1 刀才能剪斷」等語
    （12554 號偵查卷頁6） ，顯見該老虎鉗質地堅硬，一方尖
    銳，客觀上足以對人之生命、身體造成威脅而具有危險性，
    自屬兇器無訛。故核被告犯罪事實一(一)所為，係犯刑法第32
    0 條第1 項之普通竊盜罪；犯罪事實一(二)所為，係犯刑法第
    321 條第1 項第3 款之攜帶兇器竊盜罪；犯罪事實二所為，
    係犯毒品危害防制條例第10條第1 項之施用第一級毒品罪。
    被告持有第一級毒品進而施用，持有之低度行為各為施用之
    高度行為所吸收，不另論持有毒品之罪。被告所犯上開三罪
    ，罪名各別，行為互異，應分論併罰。爰審酌被告正值青壯
    ，竟不思以己力賺取財物，又前已因犯施用毒品案件經1 次
    觀察勒戒，仍未能徹底戒絕毒品，復犯本案施用毒品罪，顯
    見其無戒毒悔改之意，惟考量其犯後坦承犯行，且所竊取之
    物價值非鉅，並均已返還被害人，及其智識程度、犯罪目的
    等一切情狀，分別量處如主文所示之刑，並定其應執行之刑
    。扣案之老虎鉗乙支，為被告所有供犯罪所用之物，業據被
    告供承在卷，應依刑法第38條第1 項第2 款，宣告沒收。又
    扣案第一級毒品海洛因1 小包（重量如主文所示），除毒品
    本身外，另包裝袋上亦殘留有些微毒品，客觀上無法析離，
    應視同毒品，均應依毒品危害防制條例第18條第1 項前段規
    定，不論屬於犯人與否，宣告沒收銷燬。至鑑驗耗費之海洛
    因既已滅失，即毋庸再予宣告沒收銷燬，附此敘明。
據上論斷，應依刑事訴訟法第273條之1第1 項、第299條第1項前
段，毒品危害防制條例第10條第1 項、第18條第1 項前段，刑法
第11條、第320 條第1 項、第321 條第1 項第3 款、第51條第5
款、第38條第1 項第2 款、刑法施行法第1條之1，判決如主文。
本案經檢察官陳俊秀到庭執行職務。
中　　華　　民　　國　　96　　年　　6 　　月　　29　　日
                  刑事第七庭    法  官  蔡川富
右正本係照原本作成。
如不服本判決，應於收受送達後10日內向本院提出上訴書狀。
中　　華　　民　　國　　96　　年　　6　　 月　　29　　日
                                書記官  王治華
中華民國刑法第321條
（加重竊盜罪）
犯竊盜罪而有左列情形之一者，處6 月以上、5 年以下有期徒刑
：
一  於夜間侵入住宅或有人居住之建築物、船艦或隱匿其內而犯
    之者。
二  毀越門扇、牆垣或其他安全設備而犯之者。
三  攜帶兇器而犯之者。
四  結夥三人以上而犯之者。
五  乘火災、水災或其他災害之際而犯之者。
六  在車站或埠頭而犯之者。
前項之未遂犯罰之。
中華民國刑法第320條
（普通竊盜罪）
意圖為自己或第三人不法之所有，而竊取他人之動產者，為竊盜罪，處
5 年以下有期徒刑、拘役或 5 百元以下罰金。
意圖為自己或第三人不法之利益，而竊佔他人之不動產者，依前項之規
定處斷。
前二項之未遂犯罰之。
毒品危害防制條例第10條第1項
施用第1級毒品者，處6月以上5年以下有期徒刑。
